【裁判字號】    95,抗,6
【裁判日期】    950213
【裁判案由】    聲請定其應執行刑
【裁判全文】
臺灣高等法院花蓮分院刑事裁定             95年度抗字第6號
抗  告  人  甲○○
即受刑  人
                    現於臺灣花蓮監獄
上列抗告人因聲請定其應執行刑案件，不服臺灣臺東地方法院中
華民國94年12月7日裁定（臺灣臺東地方法院94年度聲字第639號
），提起抗告，本院裁定如下：
    主  文
抗告駁回。
    理  由
一、本件抗告意旨略以：依刑法第50條、第51條第5款規定，裁
    判確定前犯數罪者，併合處罰之，宣告多數有期徒刑者，於
    各刑中之最長期以上，各刑合併之刑期以下，定其刑期，但
    不得逾20年，又依刑法第53條規定，數罪併罰，有2裁判以
    上者，依第51條規定，定其應執行之刑。抗告人於94年6月
    12日犯毒品危害防制條例施用第一級毒品罪，又於94年6月
    13日犯施用第二級毒品罪，經判決8月、8月，定執行刑1年2
    月確定，又於93年11月12日因施用第二級毒品經判處有期徒
    刑6月確定，又於94年4月11日因竊盜案，經判處有期徒刑8
    月及4月，2案經定執行有期徒刑10月確定，上開5案，係屬
    數罪，為此請依數罪併罰規定，合併執行，原裁定因未就另
    涉犯毒品危害防制條例所判處之有期徒刑1年2月合併定執行
    刑，而有遺漏，為此提起抗告云云。
二、經查：
（一）依刑法第53條及第54條應依刑法第51條第5款至第7款之規
      定，定其應執行之刑者，由該案犯罪事實最後判決法院之
      檢察官，聲請該法院裁定之。前項定其應執行之刑者，受
      刑人或其法定代理人、配偶，亦得請求前項檢察官聲請之
      ，刑事訴訟法第477條第1、2項分別定有明文。
（二）本件原聲請人臺灣臺東地方法院檢察署檢察官僅就原裁定
      所示之被告於93年11月12日之施用第二級毒品罪、93年5
      月25日所犯之竊盜罪及94年4月（附表原載為93年5月25日
      有誤，應予更正）所犯之竊盜罪聲請定其應執行之刑，原
      法院以檢察官之聲請為正當，而就上揭案件定其應執行刑
      為有期徒刑1年3月，原裁定就上開3罪所定之應執行刑，
      亦係在上揭法律規定範圍內量處，並無不合之處。而聲請
      人並未就抗告人所述之上開2案件聲請定執行刑，原法院
      自無從予以審酌。
（三）況依抗告人所提之94年度訴字第290號判決書記載，其係
      於94年5月中旬後再施用第一、二級毒品被查獲，而上揭
      施用毒品案件已於94年5月9日確定，與抗告人所引之刑法
      第50條得聲請定執行刑之規定不符。
（四）再依上揭規定所示，抗告人若認其所犯數罪符合定執行之
      要件，自當依法向檢察官提出聲請後加以審酌，由檢察官
      決定是否提出聲請。
（五）綜上所述，本件抗告，並無理由，應予駁回。
三、據上論結，應依刑事訴訟法第412條，裁定如主文。
中    華    民    國    95    年    2    月    13    日
                        審判長法  官  何方興
                              法  官  林德盛
                              法  官  王紋瑩
以上正本證明與原本無異。
本件不得再抗告。
                              書記官  吳家瑩
中    華    民    國    95    年    2     月    13    日


司法院資訊處製作；財團法人民間司法改革基金會備份。
